臺灣雲林地方法院民事簡易裁定
111年度虎簡調字第89號
聲  請  人  陽明不動產開發企業社


法定代理人  何金泉  
代  理  人  廖銘裕  
相  對  人  姚漢傑  

代  理  人  易定芳律師
複代理人    張錦春  
上列當事人間請求給付仲介費等事件，本院裁定如下：
    主  文
本件移送臺灣新竹地方法院。
    理  由
一、訴訟，由被告住所地之法院管轄；當事人得以合意定第一審
    管轄法院；第24條之合意管轄，如當事人之一造為法人或商
    人，依其預定用於同類契約之條款而成立，按其情形顯失公
    平者，他造於為本案之言詞辯論前，得聲請移送於其管轄法
    院，民事訴訟法第1條第1項前段、第24條第1項前段、第28
    條第2項前段分別定有明文。
二、本件聲請人主張兩造合意約定以本院為管轄法院，惟相對人
    於調解期日以本件有民事訴訟法第28條所定事由，聲請移轉
    管轄至其住所地所在之臺灣新竹地方法院。經查：聲請人為
    合夥組織，設有商業名稱，並已經商業登記在案，有經濟部
    商工登記公示資料查詢服務結果在卷可稽（見本院卷第63頁
    ），足見聲請人應屬民事訴訟法第28條第2項所指之商人，
    而相對人為自然人，住所地在新竹市香山區，有其個人戶籍
    資料查詢結果可參（見本院卷第37頁）；又兩造前簽定專任
    委託銷售契約書（下稱系爭契約書），由相對人委託聲請人
    銷售雲林縣西螺鎮（系爭契約書漏載「西螺鎮」）頂湳段10
    83地號土地，系爭契約書中第拾肆條約定「雙方並同意，以
    銷售標的物所在地之地方法院，為本契約有關事項之管轄法
    院」，有聲請人提出之系爭契約書可查（見本院卷第13至17
    頁），固有以標的物所在即本院為管轄法院之約定，惟從系
    爭契約書的形式及內容來看，應係由聲請人先行擬定後，再
    與相對人簽約，具有預定用於同類契約條款之性質，相對人
    表面上雖有締約與否自由，然實際上幾無磋商或變更餘地，
    是其中合意管轄條款，造成相對人涉訟時之應訴不便利，蒙
    受勞力、時間及費用等程序上不利益，有顯失公平之情形，
    復無其他證據可資認定相對人以本院為合意管轄法院具有利
    理由。從而，相對人依前揭規定，主張本件訴訟應排除合意
    管轄法院之適用，於本案言詞辯論前，聲請移送至其住所地
    所在之臺灣新竹地方法院審理，要屬有據。爰依民事訴訟法
    第1條1項前段規定，依相對人之聲請，將本件訴訟移送至管
    轄之臺灣新竹地方法院。
三、依民事訴訟法第28條第2項前段，裁定如主文。
中　　華　　民　　國　　111 　年　　4 　　月　　29　　日
                  虎尾簡易庭  法  官  黃麗文
以上為正本係照原本作成。
如不服本裁定，應於裁定送達後10日內向本院提出抗告狀，並繳
納抗告費新臺幣1,000元。
中　　華　　民　　國　　111 　年　　5 　　月　 　2　　日
                              書記官  曾鈺仁